【裁判字號】    92,訴,1388
【裁判日期】    921224
【裁判案由】    毒品危害防制條例
【裁判全文】
臺灣彰化地方法院刑事判決                        九十二年度訴字第一三八八號
    公  訴  人  臺灣彰化地方法院檢察署檢察官
    被      告  甲○○
右列被告因毒品危害防制條例案件，經檢察官提起公訴（九十二年度毒偵緝字第二二
九、二三○號），本院依簡式審判程序判決如左：
    主  文
甲○○連續施用第一級毒品，累犯，處有期徒刑拾月，扣案之海洛因壹包（淨重零點
零伍公克）沒收銷燬之；又連續施用第二級毒品，累犯，處有期徒刑陸月。應執行有
期徒刑壹年貳月，扣案之海洛因壹包（淨重零點零伍公克）沒收銷燬之
    事  實
一、甲○○前曾於民國九十一年間因先後犯竊盜罪，經本院分別以九十一年度易字第
    一○八號判處有期徒刑五月、九十一年度彰簡字第二五二號判處有期徒刑四月確
    定，並裁定應執行有期徒刑八月，於九十二年一月十五日執行完畢。又於九十一
    年間因施用毒品案件，經送觀察、勒戒後，認無繼續施用毒品之傾向，經臺灣彰
    化地方法院檢察署檢察官於九十一年二月八日，以九十一年度毒偵字第一九四號
    為不起訴處分確定。惟甲○○於前開不起訴處分後之五年內，復基於施用第一級
    毒品之概括犯意，自九十二年四月初某日起，至同年十月六日止，在其彰化縣和
    美鎮○○里○○路一九五巷七號住處，以將第一級毒品海洛因加水置於注射針筒
    內，再予施打手臂方式，連續施用第一級毒品海洛因多次，頻率約每三、四天施
    用一次；另基於施用第二級毒品安非他命之概括犯意，自九十二年五月初某日起
    ，至同年十月六日止，在同上處所，以將第二級毒品安非他命置於玻璃吸食器內
    ，外以火燒烤而吸食所產生煙霧之方式，連續施用第二級毒品安非他命多次，頻
    率約每兩星期施用一次。嗣先於九十二年六月三日十二時五十分許，在彰化縣鹿
    港鎮頭崙里頭崙巷一號前為警查獲，並扣得第一級毒品海洛因一包（淨重○‧○
    五公克）；再於同年七月二日八時許，在彰化縣和美鎮○○里○○路○段月眉里
    活動中心為警查獲。經依本院九十二年度毒聲字第一五八一號裁定送觀察、勒戒
    後，認有繼續施用毒品之傾向。
二、案經彰化縣警察局和美分局報告臺灣彰化地方法院檢察署檢察官偵查起訴。
    理  由
一、訊據被告甲○○對於右揭連續施用第一級毒品海洛因及第二級毒品安非他命多次
    之犯行均坦承不諱，且其於九十二年六月三日、七月二日先後為警查獲後經警採
    其尿液送驗，結果均呈嗎啡、甲基安非他命類陽性反應，有彰化縣衛生局煙毒尿
    液檢驗成績書二紙附卷可稽，再被告為警查獲之白粉一包，經法務部調查局鑑定
    之結果確含有海洛因成份（淨重○．○五公克），有該局鑑定通知書一份在卷可
    考，並有上開海洛因一包扣案可憑，被告之自白核與事實相符。又被告於九十一
    年間因施用毒品案件，經送觀察、勒戒後，認無繼續施用毒品之傾向，經臺灣彰
    化地方法院檢察署檢察官於九十一年二月八日，以九十一年度毒偵字第一九四號
    為不起訴處分確定乙節，有該件不起訴處分書、臺灣高等法院被告全國前案紀錄
    表及臺灣彰化地方法院檢察署刑案資料查註紀錄表在卷可憑。另依本院九十二年
    度毒聲字第一五八一號裁定送臺灣彰化看守所附設勒戒處所觀察、勒戒後，認有
    繼續施用毒品傾向等過程，則有上述裁定及該所九十二年十月二十七日彰所戒字
    第○九二○八○○二四八號函送之「有無繼續施用毒品傾向證明書」各一份足參
    。綜上，被告於上開施用毒品案件經不起訴處分後，五年以內再犯毒品危害防制
    條例第十條之罪，經觀察、勒戒後有繼續施用毒品之傾向；故本件事證明確，其
    前揭施用第一級毒品海洛因、第二級毒品安非他命之犯行，足堪認定。
二、核被告甲○○所為，係犯毒品危害防制條例第十條第一項之施用第一級毒品罪、
    第二項之施用第二級毒品罪。被告為施用而持有第一級毒品海洛因、第二級毒品
    安非他命之低度行為，應為施用各該級毒品之高度行為所吸收，不另論罪。其先
    後多次施用第一級毒品海洛因、第二級毒品安非他命之行為，均時間密接，觸犯
    構成要件相同之罪，顯係各基於概括犯意所為，均應依連續犯規定，論以一罪，
    並加重其刑。又所犯上開二罪，犯意各別，行為互殊，應分論併罰之。前開犯罪
    事實，原起訴書所漏列部分，與已載明起訴部分，有裁判上一罪之關係，亦為起
    訴之效力所及，故本院自應併予審理，附此敘明。再被告曾於九十一年間因先後
    犯竊盜罪，經本院分別以九十一年度易字第一○八號判處有期徒刑五月、九十一
    年度彰簡字第二五二號判處有期徒刑四月確定，並裁定應執行有期徒刑八月，於
    九十二年一月十五日執行完畢等情，有臺灣高等法院被告全國前案紀錄表及法務
    部在監在押資料表各一份在卷可考，其於五年以內再犯本件有期徒刑以上之施用
    第一、二級毒品罪，為累犯，均應依刑法第四十七條之規定，遞加重其刑。爰審
    酌被告前即有施用毒品之紀錄，經過觀察、勒戒後，仍不能戒除毒癮，竟再度施
    用毒品戕害自身健康，及其犯罪之動機、目的、所生危害及犯罪後之態度等一切
    情狀，分別量處如主文所示之刑，並定其應執行之刑，以示懲儆。扣案海洛因一
    包（淨重○．○五公克），係屬第一級毒品，應依毒品危害防制條例第十八條第
    一項前段之規定宣告沒收並銷燬之。
據上論斷，應依刑事訴訟法第二百七十三條之一第一項、第二百九十九條第一項前段
，毒品危害防制條例第十條第一項、第二項、第十八條第一項前段，刑法第十一條前
段、第五十六條、第五十一條第五款、第四十七條，判決如主文。
本案經檢察官陳德芳到庭執行職務。
中      華      民      國    九十二    年     十二     月    二十四    日
                                臺灣彰化地方法院刑事第三庭
                                    法      官     紀  佳  良
右正本證明與原本無異。
如不服本判決，應於判決送達後十日內，向本院提出上訴狀( 須附繕本 )。
                                    法院書記官     陳  鍚  威
中      華      民      國    九十二    年     十二     月    二十五    日
附錄論罪科刑法條
毒品危害防制條例第十條：
施用第一級毒品者，處六月以上五年以下有期徒刑。
施用第二級毒品者，處三年以下有期徒刑。


司法院資訊處製作；財團法人民間司法改革基金會備份。
